【裁判字號】    97,訴,828
【裁判日期】    970822
【裁判案由】    毒品危害防制條例
【裁判全文】
臺灣臺北地方法院刑事判決               97年度訴字第828號
公  訴  人  臺灣臺北地方法院檢察署檢察官
被      告  甲○○
指定辯護人  本院公設辯護人  乙○○
上列被告因違反毒品危害防制條例案件，經檢察官提起公訴（九
十七年度偵字第六八四０號），本院判決如下：
    主  文
甲○○轉讓第二級毒品，貳罪，各處有期徒刑拾月。應執行有期
徒刑壹年陸月。
被訴於民國九十六年九月販賣第二級毒品安非他命部分，無罪。
    事  實
一、甲○○明知安非他命係毒品危害防制條例第二條第二項第二
    款所規定之第二級毒品，不得非法轉讓之，竟基於無償轉讓
    第二級毒品安非他命之犯意，於民國九十六年六月間某日，
    在其位於臺北市○○區○○街二段住處，提供其所有數量不
    詳之毒品安非他命，無償轉讓予丙○○施用一次；另於同年
    七月二十五日，在丙○○位於臺北縣中和市○○路工廠附近
    ，甲○○再提供其所有數量不詳之毒品安非他命，無償轉讓
    予丙○○施用一次。嗣於同年十一月二十二日下午二時四十
    分許，經警持搜索票至丙○○位在臺北縣板橋市○○路○段
    之住所執行搜索時，當場查獲丙○○持有安非他命一小包（
    淨重零點一九公克）及吸食器一個（丙○○施用毒品罪嫌另
    案偵辦），並依丙○○之供述而循線查悉上情。
二、案經臺北市政府警察局萬華分局報請臺灣臺北地方法院檢察
    署檢察官偵查起訴。
    理  由
甲、有罪部分：
一、上揭事實，業據被告甲○○於本院審理時坦承不諱（見九十
    七年度訴字第八二八號本院卷第四四頁），核與證人丙○○
    於本院審理時證述之情節相符（見前揭本院卷第四二至四五
    頁），並有臺灣桃園地方法院檢察署通訊監察書、電話附表
    、監聽譯文、通聯調閱查詢單及監察電話基本資料各乙份在
    卷可稽（見九十七年度偵字第六八四０號偵查卷第一三至二
    二頁），足徵被告之自白與事實相符，本件事證明確，被告
    犯行洵堪認定，應依法論科。
二、按安非他命依其成癮性、濫用性及社會危害性之程度，經行
    政院公告為毒品危害防制條例第二條第二項第二款所列之第
    二級毒品，依法不得轉讓。核被告甲○○所為，係犯毒品危
    害防制條例第八條第二項之轉讓第二級毒品罪，公訴人雖認
    被告所為係犯販賣第二級毒品既遂罪，惟查，毒品危害防制
    條例所謂販賣行為，雖不以販入後復行賣出為必要，祇要以
    營利意思之為目的，而有販入或賣出二者其一之行為，即足
    構成，然依卷內資料尚無法證明被告購入時即有販賣營利之
    意圖，雖證人丙○○於警詢及偵訊時稱其曾以電話向被告購
    買過三、四安非他命（見前揭偵查卷第九、三六頁），惟丙
    ○○於本院審理時明確證述僅有在六、七月份向被告拿過兩
    次安非他命，伊不清楚被告有無從中賺錢，且應以本院審理
    時之證詞為準等語（見前揭本院卷第四五頁），是前開公訴
    意旨尚有未洽，因其交付毒品之社會基本事實相同，爰變更
    起訴法條，併此敘明。被告轉讓第二級毒品安非他命前後持
    有毒品安非他命之低度行為，應為轉讓第二級毒品之高度行
    為所吸收，不另論罪。被告所犯二次轉讓第二級毒品二罪間
    ，犯意各別，應分論併罰之。爰審酌被告素行，其無償轉讓
    毒品安非他命供他人施用，足以助長施用毒品歪風，戕害他
    人身體健康甚鉅，並考量其品行、智識程度、生活狀況、犯
    罪動機、目的、手段，暨犯罪後坦承犯行，尚知悔悟等一切
    情狀，分別量處如主文所示之刑，並定其應執行刑，以示懲
    儆。又警方當場查獲丙○○持有安非他命一小包（淨重零點
    一九公克）及吸食器一個，其中安非他命雖為違禁物，惟無
    共犯責任共同原則適用，而吸食器亦非被告所有供犯罪之物
    ，本院均不併予宣告沒收。
乙、無罪部分：
一、公訴意旨略以：被告甲○○於九十六年九月間，在臺北市萬
    華區○○○路與貴陽路口，以新臺幣二千元至三千元之代價
    ，將數量不詳之第二級毒品安非他命販賣與丙○○施用。因
    認被告甲○○涉犯毒品危害防制條例第四條第二項之販賣第
    二級毒品罪，並與所犯其他罪名分論併罰。
二、按犯罪事實應依證據認定之，無證據不得認定犯罪事實；不
    能證明被告犯罪者，應諭知無罪之判決，刑事訴訟法第一百
    五十四條第二項、第三百零一條第一項分別定有明文。事實
    之認定，應憑證據，如未能發現相當證據，或證據不足以證
    明，自不能以推測或擬制之方法，為裁判基礎（最高法院四
    十年臺上字第八六號判例參照）；且認定犯罪事實所憑之證
    據，雖不以直接證據為限，間接證據亦包括在內，然而無論
    直接證據或間接證據，其為訴訟上之證明，須於通常一般之
    人均不致有所懷疑，而得確信其為真實之程度者，始得據為
    有罪之認定，倘其證明尚未達到此一程度，而有合理之懷疑
    存在而無從使事實審法院得有罪之確信時，即應由法院為諭
    知被告無罪之判決（最高法院七十六年臺上字第四九八六號
    判例參照）。又刑事訴訟法第一百六十一條第一項規定：檢
    察官就被告犯罪事實，應負舉證責任，並指出證明之方法，
    因此，檢察官對於起訴之犯罪事實，應負提出證據及說服之
    實質舉證責任，倘其所提出之證據，不足為被告有罪之積極
    證明，或其指出之證明方法，無從說服法院以形成被告有罪
    之心證，基於證據裁判主義及無罪推定之原則，自應為被告
    無罪判決之諭知（最高法院九十二年臺上字第一二八號判例
    參照）。即檢察官於訴訟上所負之舉證責任，必須說服法院
    至確信、無合理的懷疑其主張可能為不實的程度，始盡舉證
    責任，如經檢察官之舉證，法院對犯罪要件之該當仍有合理
    之存疑時，法院即應宣判被告無罪。
三、公訴意旨認被告甲○○涉犯上開罪嫌，無非以被告之供述、
    證人丙○○之證述，及臺灣桃園地方法院檢察署通訊監察書
    暨所附監察譯文等資為論據。
四、訊據被告堅決否認有何於九十六年九月間販賣第二級毒品安
    非他命予丙○○之犯行，辯稱丙○○係於九十六年九月間，
    直接向真實姓名年籍不詳綽號「富田」之成年男子購買安非
    他命等語。
五、經查：
  (一)證人丙○○於本院審理時證稱：九十六年九月份只有向綽號
    「富田」拿過安非他命，以後就沒有拿了，其以新臺幣（下
    同）二千元向「富田」買安非他命，並因此欠「富田」五百
    元，該次安非他命非係向被告購買，至其在警詢及偵訊中所
    言與審理中不符部分，則均以審理時之證述為準（見前揭本
    院卷第四二至四五頁）等語明確，堪認證人丙○○於九十六
    年九月份係直接與「富田」接觸，並向其購買二千元之安非
    他命，而非向被告購買，應可確定。
  (二)又卷附之臺灣桃園地方法院檢察署通訊監察書、電話附表、
    監察譯文、通聯調閱查詢單及監察電話基本資料（見前揭偵
    查卷第一三至二二頁），其監聽時間為九十六年六月二十三
    日至同年七月三十一日，並無九十六年九月之通聯紀錄及監
    察譯文，尚不足資為於被告上開犯行之證據，併此敘明。
六、綜合上情，公訴人所提出證明被告於九十六年九月間涉犯毒
    品危害防制條例第四條第二項之販賣第二級毒品罪所載之證
    據，尚難使本院達無合理懷疑之心證。此外，綜觀卷內資料
    亦無其他積極證據，足資證明被告確有公訴意旨所指之犯行
    ，揆諸首揭規定及說明，本案既不能證明被告犯罪，即應為
    被告無罪判決之諭知，用期適法。
據上論斷，應依刑事訴訟法第二百九十九條第一項前段、第三百
條、第三百零一條第一項前段，毒品危害防制條例第八條第二項
，刑法第十一條前段、第五十一條第五款，判決如主文。
本案經檢察官熊南彰到庭執行職務
中    華    民    國    97    年    8     月    22    日
                  刑事第三庭    審判長法  官  沈君玲
                                      法  官  游士珺
                                      法  官  詹慶堂
上正本證明與原本無異。
如不服本判決，應於判決送達後10日內向本院提出上訴狀 (應抄
附繕本)。
                                      書記官  蔡易霖
中    華    民    國    97    年    8     月    22    日
毒品危害防制條例第8條
轉讓第一級毒品者，處 1 年以上 7 年以下有期徒刑，得併科新
臺幣 1 百萬元以下罰金。
轉讓第二級毒品者，處 6 月以上 5 年以下有期徒刑，得併科新
臺幣 70 萬元以下罰金。
轉讓第三級毒品者，處 3 年以下有期徒刑，得併科新臺幣 30 萬
元以下罰金。
轉讓第四級毒品者，處 1 年以下有期徒刑，得併科新臺幣 10 萬
元以下罰金。
前四項之未遂犯罰之。
轉讓毒品達一定數量者，加重其刑至二分之一，其標準由行政院
定之。


司法院資訊處製作；財團法人民間司法改革基金會備份。
